【裁判字號】    97,消債更,16
【裁判日期】    971124
【裁判案由】    更生事件
【裁判全文】
臺灣澎湖地方法院民事裁定            97年度消債更字第16號
聲  請  人  甲○○○
即  債務人              3號
上列當事人聲請消費者債務清理事件，本院裁定如下：
    主  文
債務人甲○○○自中華民國九十七年11月24日上午十時起開始更
生程序。
    理  由
一、按法院開始更生程序之裁定，應載明其年、月、日、時，並
    即時發生效力，消費者債務清理條例第45條第1項定有明文
    。
二、本件債務人主張：債務人前因積欠信用卡、現金卡、貸款等
    債務，曾於民國95年6月間依「中華民國銀行公會會員辦理
    消費金融案件無擔保債務協商機制」與債權銀行成立協商，
    按協商內容，自95年7月起，每月須償還新臺幣（下同）
    27,981元。債務人當時為自營豬肉攤，收入不穩定，尚能勉
    強清償協商金額，爾後因經營不善而將豬肉攤盤讓他人，加
    上工作難找，無工作收入，已無力依約償還協商金額，有客
    觀上不可歸責於己之事由，只得於96年10月毀諾。債務人自
    97年3月起受雇於金利商號擔任送貨員，每月薪資15,000元
    ，配偶陳泰享無固定工作，收入不穩定僅可養活自己；已成
    年子女陳兆平在台南就讀研究所，其房租、學雜費、生活費
    共1萬元均由債務人支出；已成年子女陳若嘉工作收入12,
    000元，可自給自足，但有助學貸款債務，目前正學習美容
    、化妝等第二技能，鐘點材料費及助學貸款共4,000元均由
    債務人支出；加上債務人房租7,000元、自己與配偶及陳若
    嘉膳食費9,000元、家庭雜支3,500元，債務人每月必要支出
    共計33,500元，入不敷出，有不能清償債務情事，且其無擔
    保或無優先權之債務總額未逾1,200萬元，復未經法院裁定
    開始清算程序或宣告破產，爰向本院聲請更生等語。經查：
    債務人所主張之上開事實，業據提出債權人清冊、財團法人
    金融聯合徵信中心債務清理條例前置協商專用債權人清冊、
    財產及收入狀況說明書、戶籍謄本、勞工保險被保險人投保
    資料表、債務人財產歸屬資料清單及92年度至96年度綜合所
    得稅各類所得資料清單、陳泰享財產歸屬資料清單及95年度
    至96年度綜合所得稅各類所得資料清單、南台科技大學通知
    書、存摺影本、金利商行任職證明、97年3月至5月薪資單等
    為證，並有協商成立協議書及無擔保債務還款計畫附卷可稽
    ，又查無債務人有消費者債務清理條例第6條第3項、第8條
    或第46條各款所定駁回更生聲請之事由存在，則債務人聲請
    更生，應屬有據，爰裁定如主文。
中    華    民    國    97    年  11  月  24  日
                      民事庭法  官  陳介安
上為正本係照原本作成
本件不得抗告
本裁定已於97年11月24日上午10時時公告。
中    華    民    國    97    年    11 月  24  日
                            書記官  鄭松安


司法院資訊處製作；財團法人民間司法改革基金會備份。
